臺灣高等法院刑事判決
109年度交上訴字第131號
上  訴  人  臺灣新北地方檢察署檢察官
被      告  彭致嘉



上列上訴人因被告過失致死案件，不服臺灣新北地方法院109年
度審交訴字第30號，中華民國109年5月8日第一審判決（起訴案
號：臺灣新北地方檢察署109年度調偵字第318號），提起上訴，
本院判決如下：
    主  文
上訴駁回。
    事  實
一、彭致嘉於民國108年9月2日晚間駕駛車號000-0000號自用小
    貨車前往新北市五股區四維路時，原應注意車輛不得於劃設
    紅色實線之禁止臨時停車路段停車，而依當時天候晴、夜間
    有照明、柏油路面乾燥無缺陷、無障礙物、視距良好，復無
    不能注意之特別情事，詎竟疏未注意及此，而逕將上開自用
    小貨車停放在新北市五股區四維路185巷之劃設有紅色實線
    禁止臨時停車路段。嗣於翌（3）日4時10分許，適有李坤銘
    騎乘車號000-000號普通重型機車行經上開路段，因夜間行
    車疏未注意車前狀況而撞擊上開自用小貨車，乃人車倒地受
    傷，雖經緊急送醫救治。然於到院前已因全身多處鈍挫傷與
    骨折致顱顏骨及頸椎骨折併顱內出血引發中樞神經休克而無
    生命跡象死亡。
二、案經李坤銘之配偶簡淑萍及李坤銘之子李旻軒告訴及臺灣新
    北地方檢察署檢察官據報相驗後偵查起訴。
    理  由
壹、程序部分：
　　按被告以外之人於審判外之陳述，雖不符刑事訴訟法第159
    條之1至第159條之4之規定，而經當事人於審判程序同意作
    為證據，法院審酌該言詞陳述或書面陳述作成時之情況，認
    為適當者，亦得為證據；當事人、代理人或辯護人於法院調
    查證據時，知有第159條第1項不得為證據之情形，而未於言
    詞辯論終結前聲明異議者，視為有前項之同意，同法第159
    條之5第1項、第2項有明文規定。查本判決下列認定事實所
    引用之卷證所有證據（供述、文書及物證等），均經依法踐
    行調查證據程序，檢察官、被告彭致嘉（下稱被告）均未主
    張排除前開證據能力，且迄於本院言詞辯論終結前均未表示
    異議，本院審酌前開證據資料製作時之情況，尚無違法不當
    及證明力明顯過低之瑕疵，其書證部分亦無刑事訴訟法第15
    9條之4之顯有不可信之情況與不得作為證據之情形，且均與
    本案具關連性，認以之作為證據應屬適當，故揆諸上開規定
    ，認上揭證據資料均有證據能力。
貳、實體部分：
一、本案認定犯罪事實所憑之證據及理由：
    上揭事實，業據被告於警詢、偵查、原審及本院中均坦承不
    諱，並經告訴人簡淑萍及李旻軒於偵查中指訴明確，復有道
    路交通事故調查報告表、道路交通事故現場圖、現場照片、
    路口監視錄影翻拍照片、案發現場勘察報告、新北市政府警
    察局舉發違反道路交通管理事件通知單及新北市立聯合醫院
    死亡通知單、臺灣新北地方檢察署檢察官相驗筆錄、相驗報
    告書、相驗照片及相驗屍體證明書、新北市政府車輛行車事
    故鑑定委員會鑑定意見書及新北市車輛行車事故鑑定覆議會
    鑑定覆議意見書、告訴代理人何偉斌律師於原審中之指訴、
    肇事人自首情形記錄表、車號查詢汽車車籍、新北市○○○○○○
    ○○○○○○○○地○○○○○○○○○○○路○○○○○○○號查詢汽車駕駛人、原審
    法院公務電話紀錄表各1份在卷可證，足認被告前揭任意性
    自白核與事實相符，堪以採信。綜上所述，本案事證明確，
    被告犯行堪以認定，應依法論科。
二、論罪及上訴駁回理由：
　　核被告所為，係犯刑法第276條之過失致人於死罪。原審審
    理結果，認被告所犯罪證明確，而適用刑法第276條、第41
    條第1項前段等規定，並審酌被告因一時疏失未依規定停放
    車輛，肇致本件車禍，造成被害人家屬無法彌補之傷痛，應
    予非難，兼衡被害人騎乘機車時亦疏未注意車前狀況與有過
    失、被告之素行、案發後始終坦承犯行，犯後態度尚可、被
    害人家屬雖已領得強制汽車責任保險理賠金，然雙方對賠償
    金額之認知差距甚大，致於原審未能與告訴人達成和解、被
    告與被害人於本案交通事故之發生同有過失、雙方之過失程
    度、高職畢業之智識程度等一切情狀，認被告犯過失致人於
    死罪，處有期徒刑6月，並諭知易科罰金之折算標準，核無
    認定事實錯誤、量刑瑕疵或違背法令之情形，其結論尚無不
    合。茲原判決已詳敘就卷內證據調查之結果，而為綜合判斷
    、取捨，認被告確有事實欄所載過失致人於死犯行，其得心
    證的理由已說明甚詳，並就刑法第57條各款及前開所列情狀
    ，予以綜合考量，在法定刑度範圍內，詳予審酌科刑，經核
    原判決所為論斷及量刑並無違背經驗法則、論理法則、或有
    濫用量刑權限，亦無判決理由不備，或其他輕重相差懸殊等
    量刑有所失出或失入之違法或失當之處，自不容任意指為違
    法；本院考量被告犯後均坦承犯行，係因雙方就賠償金額之
    認知尚有差距，未能達成和解，而進行民事訴訟，尚難遽認
    其犯後態度不佳而應加重其刑之理由。檢察官上訴意旨認被
    告違規停車，致被害人死亡，造成被害人家屬無法彌補之傷
    痛，違反注意義務之情節及導致之損害重大，且未能達成和
    解及賠償被害人家屬，是原審量刑過輕，指摘原判決不當云
    云，惟被告於109年8月13日已與告訴人李旻軒已達成和解，
    並賠償新臺幣10萬元予告訴人李旻軒簽名收受，有被告庭呈
    和解協議書附卷可佐（見本院卷第97至99頁），尚非上訴意
    旨所載之情節，是原審所為刑之量定，客觀上並未逾越法定
    刑度或濫用其裁量權限，核屬法院量刑職權之適法行使，難
    認有何不當。檢察官循告訴人意見提起上訴，指摘原判決量
    刑不當，無理由，應予駁回。
據上論斷，應依刑事訴訟法第368條，判決如主文。
本案經檢察官曾忠己到庭執行職務。
中　　華　　民　　國　　109 　年　　11　　月　　24　　日
                  刑事第十七庭審判長法　官　鄭水銓
                              　　  法　官　黃雅芬
                              　    法　官　沈君玲
以上正本證明與原本無異。
如不服本判決，應於收受送達後20日內向本院提出上訴書狀，其
未敘述上訴之理由者並得於提起上訴後20日內向本院補提理由書
（均須按他造當事人之人數附繕本）「切勿逕送上級法院」。
                                    書記官　彭于瑛
中　　華　　民　　國　　109 　年　　11　　月　　24　　日
附錄：本案論罪科刑法條全文
中華民國刑法第276條
因過失致人於死者，處5 年以下有期徒刑、拘役或50萬元以下罰
金。